【裁判字號】    99,訴,923
【裁判日期】    991012
【裁判案由】    違反毒品危害防制條例
【裁判全文】
臺灣屏東地方法院刑事判決               99年度訴字第923號
公  訴  人  臺灣屏東地方法院檢察署檢察官
被      告  甲○○
上列被告因違反毒品危害防制條例案件，經檢察官提起公訴（99
年度毒偵字第1438號），被告於準備程序就被訴事實為有罪之陳
述，本院合議庭裁定由受命法官獨任進行簡式審判程序，並予判
決如下：
    主  文
甲○○施用第一級毒品，處有期徒刑壹年。
    事  實
一、甲○○前因施用毒品案件，經依臺灣高雄地方法院以95年度
    毒聲字第420 號裁定送觀察、勒戒後，認無繼續施用毒品之
    傾向，於民國95年4 月12日出勒戒處所，並經臺灣高雄地方
    法院檢察署檢察官於95年4 月17日為不起訴處分確定。復因
    施用毒品案件經本院以96年度訴字第668 號判處應執行有期
    徒刑7 月確定，再因偽造文書案件經本院以96年度簡字第78
    4 號判處有期徒刑3 月確定，又因施用毒品案件經本院以96
    年度訴字第1068號判處有期徒刑10月確定，上開3 案嗣經本
    院減刑並定應執行刑有期徒刑1 年6 月確定，於98年12月25
    日縮短刑期假釋出監付保護管束（保護管束期滿日為99年8
    月11日，未構成累犯）。詎其猶不知悔改，於上開假釋期間
    復基於施用第一級毒品海洛因之犯意，於99年4 月11日中午
    某時許，在屏東縣恆春鎮南灣加油站廁所內，以將第一級毒
    品海洛因加水稀釋，以注射針筒注射之方式施用第一級毒品
    海洛因一次，嗣於99年4 月11日下午3 時20分許，在屏東縣
    恆春鎮○○路97號處因另涉竊盜案為警查獲時發現其身體外
    觀有新近注射痕跡，嗣經警採尿送驗，始查悉上情。
二、案經屏東縣政府警察局恆春分局報請臺灣屏東地方法院檢察
    署檢察官偵查起訴。
    理  由
一、本案被告甲○○所犯施用毒品案件，並非法定刑為死刑、無
    期徒刑或最輕本刑3 年以上有期徒刑之罪，亦非高等法院管
    轄第一審之案件，而被告於本院準備程序中就被訴事實為有
    罪之陳述，本院合議庭乃裁定由受命法官獨任進行簡式審判
    程序。又簡式審判程序之證據調查，依刑事訴訟法第273 條
    之2 規定，不受同法第159 條第1 項審判外陳述排除之限制
    ，再被告對於卷內之各項證據，亦不爭執證據能力，故卷內
    所列之各項證據，自得作為證據，先予敘明。
二、上開犯罪事實，業經被告甲○○於本院坦承不諱，且被告為
    警查獲時，採尿送驗結果呈嗎啡（即海洛因水解後之反應）
    之陽性反應，有屏東縣警察局恆春分局辦理毒品危害防制條
    例案尿液送檢人真實姓名對照表、臺灣檢驗科技股份有限公
    司濫用藥物尿液檢驗報告各1 紙在卷可稽；參以上述鑑驗結
    果，係檢驗機關本於專業知識及以精密儀器或科學檢驗方法
    所得之結論，自可憑信。此外，復有查獲時照片4 張等在卷
    可考。綜上，足認被告上開任意性自白與事實相符，堪予採
    信。從而本件事證明確，被告犯行洵堪認定，應依法論科。
三、查海洛因係屬毒品危害防制條例第2 條第2 項第1 款所稱之
    第一級毒品，不得持有、施用，被告竟持以施用，是核被告
    所為，係犯毒品危害防制條例第10條第1 項之施用第一級毒
    品罪。至被告於施用前持有第一級毒品海洛因之低度行為應
    被施用之高度行為所吸收，不另論罪。爰審酌被告前已有如
    事實欄所述施用毒品之觀察勒戒執行資料，然未能因此知所
    警惕、謹慎行止，仍不思自律，猶自陷於毒癮之害，復多次
    犯下施用毒品犯行，有臺灣高等法院被告前案紀錄表1 份在
    卷可查，足認先前刑之宣告及執行，未能使其導正行止，乃
    至又犯下本案，實不宜寬貸，惟念其施用毒品乃自戕行為，
    被告復已坦承罪行，犯後態度尚可等一切情狀，量處如主文
    所示之刑，以示懲儆。
據上論斷，應依刑事訴訟法第299 條第1 項前段、第273 條之1
第1 項，毒品危害防制條例第10條第1 項，刑法第11條前段，判
決如主文。
本案經檢察官李秀玲到庭執行職務
中    華    民    國    99    年    10    月    12    日
                  刑事第四庭    法  官  李謀榮
以上正本證明與原本無異。
如不服本判決應於收受判決後10日內向本院提出上訴書狀，並
應敘述具體理由；其未敘述上訴理由者，應於上訴期間屆滿後
20日內向本院補提理由書（均須按他造當事人之人數附繕本）
「切勿逕送上級法院」。
中    華    民    國    99    年    10    月    12    日
                                書記官  蔡進吉
附錄本案論罪科刑法條：
毒品危害防制條例第10條
施用第一級毒品者，處6 月以上5 年以下有期徒刑。
施用第二級毒品者，處3 年以下有期徒刑。

司法院資訊處製作；財團法人民間司法改革基金會備份。
